---
title: "Tarea 12 Tidyverse"
author: "Daniel Ramos"
date: "4/12/2020"
output: html_document
---

```{r setup, include=FALSE}
knitr::opts_chunk$set(echo = TRUE)
```

## Ejercicio 1

Explora la distribución de las variables x, y, z del dataset de diamonds. ¿Qué podemos inferir?

Busca un diamante (por internet por ejemplo) y decide qué dimensiones pueden ser aceptables para las medidas de longitud, altura y anchura de un diamante.

```{r}
library(tidyverse)
ggplot(data = diamonds) +
  geom_histogram(mapping = aes(x = x), binwidth=0.1)
ggplot(data = diamonds) +
  geom_histogram(mapping = aes(x = y), binwidth=0.1)
ggplot(data = diamonds) +
  geom_histogram(mapping = aes(x = z), binwidth=0.1)

#Segun los histogramas, un tamaño medio podria ser x= 4mm , y = 5mm, z= 3mm por ejemplo
```
## Ejercicio 2
Explora la distribución del precio (price) del dataset de diamonds. ¿Hay algo que te llame la atención o resulte un poco extraño?

Recuerda hacer uso del parámetro binwidth para probar un rango dispar de valores hasta ver algo que te llame la atención.
```{r}
ggplot(data = diamonds) +
  geom_histogram(mapping = aes(x = price), binwidth=50)
#Hay muchos diamantes baratos y a medida que aumenta el precio, la cantidad va disminuyendo.
```
## Ejercicio 3
¿Cuantos diamantes hay de 0.99 kilates? ¿Y de exactamente 1 kilate?
```{r}
diamonds %>%
  count(carat == 0.99) #Hay 23
diamonds %>%
  count(carat == 1) #Hay 1558
#Deontológicamente no hay redondeo: la centésima de quilate no alcanzado no se considera (por derogación de esta regla, el tercer 9 después de la coma es redondeado a la centésima superior
#0,9990 se considera como 1,00 quilate, 0,9989 se considera como 0,99 quilate
```
## Ejercicio 4
Compara y contrasta el uso de las funciones coord_cartesian() frente xlim() y ylim() para hacer zoom en un histograma.

¿Qué ocurre si dejamos el parámetro binwidth sin configurar?

¿Qué ocurre si hacemos zoom y solamente se ve media barra?
```{r}
ggplot(data = diamonds) +
  geom_histogram(mapping = aes(x = price)) + 
  coord_cartesian(xlim = c(325, 800))
#Si dejamos el parametro bins sin configurar R coge el parametro solo
#Si acercamos demasiado perdemos informacion
```
## Ejercicio 5
¿Qué ocurre cuando hay NAs en un histograma?
R te avisa de que los ha eliminado de la representacion
¿Qué ocurre cuando hay NAs en un diagrama de barras?
¿Qué diferencias observas?
```{r}
good_diamonds <- diamonds %>%
  mutate(y = ifelse(y<2 | y>30, NA, y))

ggplot(good_diamonds) +
  geom_histogram(aes(x=y))

ggplot(good_diamonds) + 
  geom_bar(aes(x=y))
#R te avisa de que ha eliminado los NA de la representacion
#barplot en este caso lo representa con mucha más precisión
```
## Ejercicio 6
¿Qué hace la opción na.rm = TRUE en las funciones mean() y sum()?
```{r}
#Elimina las observaciones con NA para que no 'contagie' el resultado final
```

