---
title: "Tarea 8 Tidyverse"
author: "Daniel Ramos"
date: "4/11/2020"
output: html_document
---

```{r setup, include=FALSE}
knitr::opts_chunk$set(echo = TRUE)
```

## Ejercicio 1

Encuentra todos los vuelos que llegaron más de una hora tarde de lo previsto.

```{r}
library(tidyverse)
library(nycflights13)
View(flights)
filter(flights, arr_delay > 60) #La unidades estan en minutos

```

## Ejercicio 2

Encuentra todos los vuelos que volaron hacia San Francisco (aeropuertos SFO y OAK)

```{r}
filter(flights, dest == "SFO" | dest == "OAK")
```

## Ejercicio 3

Encuentra todos los vuelos operados por United American (UA) o por American Airlines (AA)

```{r}
filter(flights, carrier=="UA" | carrier=="AA")
```

## Ejercicio 4

Encuentra todos los vuelos que salieron los meses de primavera (Abril, Mayo y Junio)

```{r}
filter(flights, month %in% c(4,5,6))
```

## Ejercicio 5

Encuentra todos los vuelos que llegaron más de una hora tarde pero salieron con menos de una hora de retraso.

```{r}
filter(flights, arr_delay > 60 & dep_delay < 60)
```

## Ejercicio 6

Encuentra todos los vuelos que salieron con más de una hora de retraso pero consiguieron llegar con menos de 30 minutos de retraso (el avión aceleró en el aire)

```{r}
filter(flights, dep_delay > 60 & arr_delay < 30)
```

## Ejercicio 7

Encuentra todos los vuelos que salen entre medianoche y las 7 de la mañana (vuelos nocturnos).

```{r}
filter(flights, dep_time >= 000 & dep_time <= 700)
```

## Ejercicio 8

Investiga el uso de la función between() de dplyr. ¿Qué hace? Puedes usarlo para resolver la sintaxis necesaria para responder alguna de las preguntas anteriores?

```{r}
#Devuelve los valores que estan entre a y b
#Lo aplicamos al ejercicio anterior
filter(flights, between(flights$dep_time, 000, 700))
```

## Ejercicio 9

¿Cuantos vuelos tienen un valor desconocido de dep_time?

```{r}
#Guardo en df 
df = filter(flights, is.na(flights$dep_time))
nrow(df) #8255 Vuelos tienen NA en dep_time
```

## Ejercicio 10

¿Qué variables del dataset contienen valores desconocidos? ¿Qué representan esas filas donde faltan los datos?

dep_time, dep_delay, arr_time, arr_delay, tailnum y airtime
Problemente son vuelos cancelados

## Ejercicio 11

Ahora vas a sorprenderte con la magia oscura... Contesta que dan las siguientes condiciones booleanas

NA^0 = 1 Un numero elevado a 0 siempre es 1 por convención.
NA|TRUE = TRUE prevalece sobre NA, FALSE no.
FALSE&NA = FALSE prevale sobre NA, TRUE no.
