---
title: "Tarea 15 Tidyverse"
author: "Daniel Ramos"
date: "6/12/2020"
output: html_document
---

```{r setup, include=FALSE}
knitr::opts_chunk$set(echo = TRUE)
library(tidyverse)
```

## Ejercicio 1
Indica qué función y parámetros usarías para leer ficheros separados con "|"
```{r}
read_delim(file, delim="|")
```

## Ejercicio 2
Además de file, skip y comment que hemos visto en el curso, ¿qué otros argumentos tiene read_csv y read_tsv en común? Indica para que sirve cada uno de ellos
```{r}
read_csv( #Son identicos en cuanto a parametros
  file,
  col_names = TRUE, #Si la primera fila es el nombre de las columnas
  col_types = NULL, #If NULL, all column types will be imputed from the first 1000 rows on the input.
  locale = default_locale(), #The locale controls defaults that vary from place to place. The default locale is US-centric (like R), but you can use locale() to create your own locale that controls things like the default time zone, encoding, decimal mark, big mark, and day/month names.
  na = c("", "NA"), #Character vector of strings to interpret as missing values. Set this option to character() to indicate no missing values
  quoted_na = TRUE, #Should missing values inside quotes be treated as missing values (the default) or string
  quote = "\"",
  comment = "",
  trim_ws = TRUE, #Should leading and trailing whitespace be trimmed from each field before parsing it?


  skip = 0,
  n_max = Inf, #Maximum number of records to read.
  guess_max = min(1000, n_max), #Maximum number of records to use for guessing column types.
  progress = show_progress(),
  skip_empty_rows = TRUE #Should blank rows be ignored altogether?
)

```

## Ejercicio 3

Indica los argumentos más importantes de read_fwf()
```{r}
read_fwf(
  file,
  col_positions,
  col_types = NULL,
  locale = default_locale(),
  na = c("", "NA"),
  comment = "",
  trim_ws = TRUE,
  skip = 0,
  n_max = Inf,
  guess_max = min(n_max, 1000),
  progress = show_progress(),
  skip_empty_rows = TRUE
)
```
## Ejercicio 4
A veces un csv contiene necesariamente comas en los campos que son strings. Para evitar problemas en la carga, suelen ir rodeadas de comillas dobles " o de comillas simples '. La convención de read_csv() es que asume que cualquier caracter vendrá rodeado por comillas dobles " y si lo queremos cambiar tenemos que usar la función read_delim(). 

Indica qué argumentos tendríamos que especificar para poder leer el texto del siguiente data frame correctamente

"x,y\n1,'a,b'"
```{r}
data <- "x,y\n1,'a,b'"
read_delim(data, ",", quote = "'")
```

## Ejercicio 5
Indica qué está mal en la siguiente línea de lectura de CSV:

read_csv("x,y\n1,2,3\n4,5,6")
```{r}
read_csv("x,y\n1,2,3\n4,5,6")
#Hay dos columnas, y 3 datos en cada final, solo lee los 2 primeros.
```

## Ejercicio 6
Indica qué está mal en la siguiente línea de lectura de CSV:

read_csv("x,y,z\n1,2\n3,4,5,6")
```{r}
read_csv("x,y,z\n1,2\n3,4,5,6")
#A la primera fila le falta un valor (NA) y la segunda tiene un valor de más que no lee (6)
```
## Ejercicio 7
Indica qué está mal en la siguiente línea de lectura de CSV:

read_csv("x,y\n\"1")
```{r}
read_csv("x,y\n1")#No se como explicarlo
```
## Ejercicio 8
Indica qué está mal en la siguiente línea de lectura de CSV:

read_csv("x,y\n1,2\na,b")
```{r}
read_csv("x,y\n1,2\na,b")
#Los inputs no son homogeneos
```
## Ejercicio 9
Indica qué está mal en la siguiente línea de lectura de CSV:

read_csv("x;y\n1;2")
```{r}
read_csv("x;y\n1;2")
#Hay que usar comas para separar los datos
```

