---
title: "Tarea 10 Tidyverse"
author: "Daniel Ramos"
date: "12/11/2020"
output: html_document
---

```{r setup, include=FALSE}
knitr::opts_chunk$set(echo = TRUE)
```

## Ejercicio 1

El dataset de vuelos tiene dos variables, dep_time y sched_dep_time muy útiles pero difíciles de usar por cómo vienen dadas al no ser variables contínuas. Fíjate que cuando pone 559, se refiere a que el vuelo salió a las 5:59...

Convierte este dato en otro más útil que represente el número de minutos que horas desde media noche. 

```{r}
library(tidyverse)
library(nycflights13)
library(hms)

transmute(flights, 
          dep_time, sched_dep_time,
          dep_time2 = 60*dep_time %/% 100 + dep_time %% 100 , 
          sched_dep_time2 = 60*sched_dep_time %/% 100 + sched_dep_time %% 100
          )


```

## Ejercicio 2

Compara las variables air_time contra arr_time - dep_time. 

¿Qué esperas ver?
¿Qué ves realmente?
¿Se te ocurre algo para mejorarlo y corregirlo?

```{r}
#Deberian ser iguales, pero no estan en las mismas unidades
transmute(flights,
          air_time,
          real_air_time = (60*arr_time %/% 100 + arr_time %% 100) - (60*dep_time %/% 100 + dep_time %% 100))
#Puede ser que no coincidan por las distintas franjas horarias que tiene USA
```

## Ejercicio 3

Compara los valores de dep_time, sched_dep_time y dep_delay. Cómo deberían relacionarse estos tres números? Compruébalo y haz las correcciones numéricas que necesitas.

```{r}
transmute(flights,
          dep_time, sched_dep_time, dep_delay, 
          correct_sched = dep_time - dep_delay,
          correct_dep = sched_dep_time + dep_delay)
#sched = dep - delay
#dep = sched + delay
```

## Ejercicio 4

Usa una de las funciones de ranking para quedarte con los 10 vuelos más retrasados de todos.

```{r}
flights$flight[min_rank(flights$dep_delay)[1:10]]
#El numero de vuelo de los 10 más atrasados
```

## Ejercicio 5

Aunque la ejecución te de una advertencia, qué resultado te da la operación

1:6 + 1:20

```{r}
1:6 + 1:20
#2  4  6  8 10 12  8 10 12 14 16 18 14 16 18 20 22 24 20 22
```

## Ejercicio 6

Además de todas las funciones que hemos dicho, las trigonométricas también son funciones vectoriales que podemos usar para hacer transformaciones con mutate. Investiga cuales trae R y cual es la sintaxis de cada una de ellas.

sin(), cos(), tan(), asin(), acos(), atan()...

