---
title: "Tarea 16 Tidyverse"
author: "Daniel Ramos"
date: "7/12/2020"
output: html_document
---

```{r setup, include=FALSE}
knitr::opts_chunk$set(echo = TRUE)
library(tidyverse)
```

## Ejercicio 1

Investiga la documentación para decir cuales son los argumentos más importantes que trae la función locale()

```{r}
locale(
  date_names = "en",
  date_format = "%AD",
  time_format = "%AT",
  decimal_mark = ".",
  grouping_mark = ",",
  tz = "UTC",
  encoding = "UTF-8",
  asciify = FALSE
)
```

## Ejercicio 2

Investiga qué ocurre si intentamos configurar a la vez el decimal_mark y grouping_mark con el mismo carácter. 
¿Qué valor por defecto toma el grouping_mark cuando configuramos el decimal_mark al carácter de coma “,”? 
¿Qué valor por defecto toma el decimal_mark cuando configuramos el grouping_mark al carácter de punto “.”?

```{r}

locale = locale(decimal_mark = ",")
locale = locale(grouping_mark = ".")
locale()
#Si lo configuramos con el mismo da un error
#Se cambian de uno al otro el punto o la coma
```

## Ejercicio 3
Investiga qué hace la opción del  locale() cuando se utiliza junto al date_format y al time_format . Crea un ejemplo que muestre cuando puede sernos útil.
```{r}
locale = locale(date_format = "%d-%B-%Y", time_format ="%H.%M")
parse_date("11-October-1993", locale = locale)
parse_time("19.11", locale=locale)
```

## Ejercicio 4

Crea un nuevo objeto locale que encapsule los ajustes más comunes de los parámetros para la carga de los fichero con los que sueles trabajar.

```{r}
locale =locale(
  date_names = "es",
  date_format = "%d-%B-%Y",
  time_format = "%H:%M",
  decimal_mark = ",",
  grouping_mark = ".",
  tz = "UTC",
  encoding = "UTF-8",
  asciify = FALSE
)
```

## Ejercicio 5

Investiga las diferencias entre read_csv() y read_csv2()
```{r}
#read_csv lee archivos separados por comas
#read_csv leer archivos separados por punto y coma y coma para el separador decimal
```

## Ejercicio 6

Investiga las codificaciones que son más frecuentes en Europa y las más comunes en Asia. Usa un poco de google e iniciativa para investigar acerca de este tema.

Europa: ISO 8859-1 hasta 8859-16 incluyendo arabe, hebreo y tailandes
Asia: Shift JIS, EUC-KR, Guobiao

## Ejercicio 7
Genera el formato correcto de string que procesa cada una de las siguientes fechas y horas:

```{r}
v1 <- "May 19, 2018"
parse_date(v1, format= "%b %d, %Y")
v2 <- "2018-May-08"
parse_date(v2, format= "%Y-%b-%d")
v3 <- "09-Jul-2013"
parse_date(v3, format= "%d-%b-%Y")
v4 <- c("January 19 (2019)", "May 1 (2015)") #No me mezcles idiomas JB
parse_date(v4, format= "%B %d (%Y)")
v5 <- "12/31/18" # Dic 31, 2014
parse_date(v5, format= "%m/%d/%y")
v6 <- "1305"
parse_time(v6, format= "%H%M")
v7 <- "12:05:11.15 PM"
parse_time(v7, format= "%I:%M:%OS %p")
```


