---
title: "Untitled"
author: "Daniel Ramos"
date: "29/10/2020"
output: html_document
---

```{r setup, include=FALSE}
knitr::opts_chunk$set(echo = TRUE)
```

## Ejercicio 1

El siguiente gráfico que genera el código de R es correcto pero puede mejorarse. ¿Qué cosas añadirías para mejorarlo?

```{r}
#library(tidyverse)
ggplot(data = mpg, mapping = aes(x = cty, y = hwy, color=class )) + 
  geom_point()
#Añadir colores por clases para diferenciar el tipo de vehiculo

```

## Ejercicio 2

Investiga la documentación de geom_jitter(). ¿Qué parámetros controlan la cantidad de ruído aleatorio (jitter)?

width: Amount of vertical and horizontal jitter
height: Amount of vertical and horizontal jitter

## Ejercicio 3

Compara las funciones geom_jitter contra geom_count y busca semejanzas y diferencias entre ambas.

geom_jitter añade "ruido" aleatorio para representar variable para que una no este encima de la otra

geom_count va añadiendo tamaño a los puntos que estan superpuestos en funcion de la cantidad de puntos que esten juntos

## Ejercicio 4

¿Cual es el valor por defecto del parámetro position de un geom_boxplot? Usa el dataset de diamonds o de mpg para hacer una visualización que lo demuestre.

dodge2: Dodging preserves the vertical position of an geom while adjusting the horizontal position
```{r}
ggplot(data = mpg, mapping = aes(x=class, y = hwy)) +
  geom_boxplot(position="dodge2")

```

## Ejercicio 5

Convierte un diagrama de barras apilado en un diagrama de sectores o de tarta usando la función coord_polar()

```{r}
ggplot(data = diamonds) +
  geom_bar(mapping=aes(x = cut, fill=color)) + 
  coord_polar()

```

## Ejercicio 6

¿Qué hace la función labs()? Lee la documentación y explícalo correctamente.

Es la función para nombrar o quitar etiquetas en los ejes.

## Ejercicio 7

¿En qué se diferencian las funciones coord_quickmap() y coord_map()?

coord_map() projects a portion of the earth, which is approximately spherical, onto a flat 2D plane using any projection defined by the mapproj package.Map projections do not, in general, preserve straight lines, so this requires considerable computation.

coord_quickmap is a quick approximation that does preserve straight lines

## Ejercicio 8

Investiga las coordenadas coord_fixed() e indica su función

A fixed scale coordinate system forces a specified ratio between the physical representation of data units on the axes. The ratio represents the number of units on the y-axis equivalent to one unit on the x-axis. The default, ratio = 1, ensures that one unit on the x-axis is the same length as one unit on the y-axis. Ratios higher than one make units on the y axis longer than units on the x-axis, and vice versa.

## Ejercicio 9

Investiga la geometría de la función geom_abline(), geom_vline() y geom_hline() e indica su función respectivamente.

geom_abline se utiliza para dibujar lineas con cualquier pendiente
geom_vline se utiliza para dibujar lineas verticales
geom_hline se utiliza para dibujar lineas horizontales

## Ejercicio 10

¿Qué nos indica el gráfico siguiente acerca de la relación entre el consumo en ciudad y en autopista del dataset de mpg?

```{r}
ggplot(data = mpg, mapping = aes(x = cty, y = hwy )) + 
  geom_point() + 
  geom_abline() + 
  coord_fixed()
```

La relacion entre consumo en autopista y en ciudad es lineal y que podemos conducir más millas por autopista que por ciudad

  