---
title: "Tarea 17 Tidyverse"
author: "Daniel Ramos"
date: "11/12/2020"
output: html_document
---

```{r setup, include=FALSE}
knitr::opts_chunk$set(echo = TRUE)
library(tidyverse)
```

## Ejercicio 1

Describe cómo están organizadas las variables y observaciones en cada una de las cinco famílias de tablas table1... table5 de tidyverse.

```{r}
table1 #Pais, año, casos y poblacion
table2 #Pais año, tipo de dato, dato
table3 #Pais, año, ratio
table4a #Pais, casos en 1999, casos en 2000
table4b # Pais, poblacion 99 y poblacion 00
table5 #Pais, siglo-1, dos ultimos digitos del año, ratio
```

## Ejercicio 2

Calcula la columna de rate para table2 y para la combinación de table4a y table4b sin usar las funciones gather o spread. 

```{r}
casos <- filter(table2, type == "cases")
names(casos) = c("c_country", "c_year", "c_type", "c_count")
pop <- filter(table2, type == "population")
names(pop) = c("p_country", "p_year", "p_type", "p_count")
tabla <- cbind(casos,pop)
mutate(tabla,
       rate = c_count/p_count*100000) #Casos por 100.000 habitantes
```

## Ejercicio 3

Recrea el plot que hemos hecho en la clase para mostrar los casos de infección a lo largo de los años usando la table2 en lugar de la table1. ¿En qué difiere el proceso?

```{r}
tabla %>%
  ggplot(aes(c_year, c_count)) +
  geom_line(aes(group = c_country), color = "grey")
#Para hacerlo igual tendriamos que ayudarnos de la transformacion que hemos hecho antes
```

## Ejercicio 4
Las funciones spread y gather no son absolutamente simétricas. Toma el siguiente ejemplo para explicarlo correctamente:

roi <- tibble(
  year = c(rep(2016,4), rep(2017,4), 2018),
  quarter = c(rep(c(1,2,3,4),2),1),
  return = rnorm(9, mean = 0.5, sd = 1)
)

roi %>%
  spread(year, return) %>%
  gather("year", "return", `2016`:`2018`)
  
```{r}
roi <- tibble(
  year = c(rep(2016,4), rep(2017,4), 2018),
  quarter = c(rep(c(1,2,3,4),2),1),
  return = rnorm(9, mean = 0.5, sd = 1)
)

roi %>%
  spread(year, return) %>%
  gather("year", "return", `2016`:`2018`)

#Año era un entero y ahora es un character
```

## Ejercicio 5
Las funciones de spread y gather comparten un argumento convert. Investiga su uso.
```{r}
#if TRUE will automatically convert values to logical, integer, numeric, complex or factor as appropriate
```

## Ejercicio 6
Sin ejecutar, investiga por qué falla el siguiente código

table4a %>% gather(1999,2000, key = "year", value = "cases")
```{r}
table4a %>% gather(`1999`,`2000`, key = "year", value = "cases")
```
## Ejercicio 7
Explica porqué falla la función spread aplicada a la siguiente tribble:

people <- tribble(
  ~name,         ~key,   ~value,
  #-------------|-------|-------
  "Juan Gabriel", "age",     30,
  "Juan Gabriel", "weight",  71,
  "Juan Gabriel", "age",     18,
  "Ricardo",      "age",     55,
  "Ricardo",      "age",     75,
)

¿Crees que añadiendo alguna nueva columna se soluciona el problema? Di cual.
```{r}
people <- tribble(
  ~name,         ~key,   ~value,
  #-------------|-------|-------
  "Juan Gabriel", "age",     30,
  "Juan Gabriel", "weight",  71,
  "Juan Gabriel", "age",     18,
  "Ricardo",      "age",     55,
  "Ricardo",      "age",     75,
)
```



