---
title: "Tarea 14 Tidyverse"
author: "Daniel Ramos"
date: "6/12/2020"
output: html_document
---

```{r setup, include=FALSE}
knitr::opts_chunk$set(echo = TRUE)
```

## Ejercicio 1
¿Tibble o no tibble? ¿Cómo sabes si un objeto es una tibble o no?

Pista: imprime los objetos mtcars por un lado y nycflights13::flights que son respectivamente un data.frame y una tibble.

```{r}
class(mtcars) #data.frame
class(nycflights13::flights) #tibble
```

## Ejercicio 2

Compara y contrasta las siguientes operaciones en el data frame y su equivalente en tibble. 

df <- data.frame(abc = 1, xyz = "a")
df$x
df[,"xyz"]
df[,c("abc","xyz")]

¿En qué se parecen? 
¿En qué difieren? 
¿Por qué a veces el data frame por defecto nos puede causar mucha frustración?

```{r}
library(tidyverse)
df <- data.frame(abc = 1, xyz = "a")
df$x
df[,"xyz"]
df[,c("abc","xyz")]

tb <- tibble(abc = 1, xyz = "a")
tb$x
tb[,"xyz"]
tb[,c("abc","xyz")]
#df$x en dataframes te coge la columna que empiece con x, esto puede causar error cogiendo columnas que no son, en tibbles da un error.
```

## Ejercicio 3

Si tenemos el nombre de una variable almacenada en un objeto tipo string (por ejemplo myvar <- "mpg"), ¿cómo podemos extraer la variable referenciada de una tibble? ¿Y en un data frame?

```{r}
#Tibble:
tibble$myvar
tibble[["myvar"]]
tibble[[(posicion)]]

#Dataframe
df$myvar
df[,"myvar"]
df[,(posicion)]

```

## Ejercicio 4

Toma la siguiente tibble formada por variables con nombres no sintácticos.

df <- tibble(

  `1` = 1:12,
  `2` = `1` * 2 + `1`*runif(length(`1`))
)

Extrae el valor de la variable `1`
Haz un scatterplot de la variable `1`contra la variable `2`
Crea una nueva columna llamada `3`que sea el cociente de `2`entre `1`.
Renombra las columnas para que se llamen x, y, z respectivamente.
¿Qué nombre crees que es mejor?

```{r}
df <- tibble(

  `1` = 1:12,
  `2` = `1` * 2 + `1`*runif(length(`1`))
)
df[["1"]]
plot(df[["1"]],df[["2"]])
df$`3` = df[["2"]]/df[["1"]]
df %>% 
  rename(
  x = `1`,
  y = `2`,
  z =`3` 
  )
#Prefiero letras, pero en realidad es indiferente si SOLO trabajamos con tibbles
```

## Ejercicio 5

Investiga acerca de la función tibble:enframe() y tibble:deframe(). ¿Qué hace y para qué puede servirte?

enframe() converts named atomic vectors or lists to one- or two-column data frames. For a list, the result will be a nested tibble with a column of type list. For unnamed vectors, the natural sequence is used as name column.

deframe() converts two-column data frames to a named vector or list, using the first column as name and the second column as value. If the input has only one column, an unnamed vector is returned.

## Ejercio 6

¿Cómo podemos controlar cuantos nombres de columna adicionales se imprimen en el footer de una tibble?

```{r}
options(tibble.width = n)
```




