---
title: "Tarea 9 Tidyverse"
author: "Daniel Ramos"
date: "10/11/2020"
output: html_document
---

```{r setup, include=FALSE}
knitr::opts_chunk$set(echo = TRUE)
```

## Ejercicio 1

Piensa cómo podrías usar la función arrange() para colocar todos los valores NA al inicio. Pisa: puedes la función is.na() en lugar de la función desc() como argumento de arrange.

```{r}
library(tidyverse)
nombres = c("Dani", "Mar", "Pedro", "Isabel", "Eugenio")
edades= c(27,NA,13,NA,50)

df = data.frame(nombres, edades)

arrange(df, !is.na(edades)) #Los ordena por su valor TRUE
```

## Ejercicio 2

Ordena los vuelos de flights para encontrar los vuelos más retrasados en la salida. ¿Qué vuelos fueron los que salieron los primeros antes de lo previsto?

```{r}
library(nycflights13)
arrange(flights, dep_delay)[1:10,] #Los 10 vuelos que salieron más antes de lo previsto
```

## Ejercicio 3

Ordena los vuelos de flights para encontrar los vuelos más rápidos. Usa el concepto de rapidez que consideres. 

```{r}
arrange(flights, air_time)[1:10] #10 vuelos más rápidos
```

## Ejercicio 4

¿Qué vuelos tienen los trayectos más largos? Busca en Wikipedia qué dos aeropuertos del dataset alojan los vuelos más largos.

Entre Nueva York y Hawaii

## Ejercicio 5

¿Qué vuelos tienen los trayectos más cortos? Busca en Wikipedia qué dos aeropuertos del dataset alojan los vuelos más largos.

Providence, Rhode Island – 28 minutes.

## Ejercicio 6

Dale al coco para pensar cuantas más maneras posibles de seleccionar los campos dep_time, dep_delay, arr_time y arr_delay del dataset de flights. 

```{r}
select(flights, dep_time, dep_delay, arr_time, arr_delay)
select(flights, starts_with("dep"), starts_with("arr"))
select(flights, ends_with("time"), ends_with("delay"), -starts_with("sched"), -starts_with("air"))
```

## Ejercicio 7

¿Qué ocurre si pones el nombre de una misma variable varias veces en una select()?

```{r}
select(flights, air_time, air_time) #Me lo da solo 1 vez
```

## Ejercicio 8

Investiga el uso de la función one_of() de dplyr.

Select Variables From Character Vectors
one_of(), se ha reemplazado por all_of() o any_of()

## Ejercicio 9

Investiga cómo puede ser útil la función one_of() de la pregunta anterior en conjunción con el vector de variables 

Investiga cómo puede ser útil la función one_of() de la pregunta anterior en conjunción con el vector de variables 

```{r}
select(flights, one_of(c("year", "month", "day", "dep_delay", "arr_delay")))
```

## Ejercicio 10

Intenta averiguar el resultado del siguiente código. Luego ejecútalo y a ver si el resultado te sorprende.

select(flights, contains("time"))

Intenta averiguar cómo lo hacen las funciones de ayuda de la select para tratar el caso por defecto y cómo lo puedes cambiar.

Nos devuelve todas la variable que contenga la palabra "time"
